臺灣橋頭地方法院民事判決
111年度岡簡字第341號
原      告  陳崑煌  
被      告  張簡宇  

                      送達址：陸軍澎湖防衛指揮部（澎湖                                 馬公○○○00000○○○）
上列當事人間請求侵權行為損害賠償(交通)事件，本院於民國11
1年11月24日言詞辯論終結，判決如下：
    主  文
被告應給付原告新臺幣壹萬陸仟零捌拾捌元，及自民國一百一十
一年九月二十七日起至清償日止，按週年利率百分之五計算之利
息。
原告其餘之訴駁回。
訴訟費用新臺幣參仟捌佰陸拾元由被告負擔十分之一，餘由原告
負擔。
本判決第一項得假執行。但被告如以新臺幣壹萬陸仟零捌拾捌元
為原告預供擔保，免為假執行。
    事實及理由
一、原告主張：被告於民國111年6月17日，駕駛車牌號碼000-00
    00號自小客車，於高雄市○○區○道0號340公里500公尺處南側
    向內側，欲變換車道至中線時，因未保持行車安全距離，至
    擦撞(下稱系爭事故)由原告所駕駛之AVD-1566號自用小貨車
    （下稱系爭車輛）車尾。原告因而支出交通費新台幣（下同
    ）7,950元、系爭車輛維修費用71,442元、拖吊費用4,200元
    ，另原告因系爭事故產生莫大痛苦，故一併請求賠償15萬元
    精神慰撫金。為此，爰依民法侵權行為之法律關係提起本件
    訴訟等語。聲明：被告應給付原告359,592元，及自起訴狀
    繕本送達之翌日起至清償日止，按週年利率百分之5計算之
    利息。
二、被告則以：對系爭事故，被告有過失不爭執，對原告請求拖
    吊費用不爭執，修車費用部分，請依法折舊等語（本院卷第
    107-108頁），並聲明：原告之訴駁回。
三、本院得心證之理由　　　　　　　
  ㈠按因故意或過失，不法侵害他人之權利者，負損害賠償責任
    ；汽車、機車或其他非依軌道行駛之動力車輛，在使用中加
    損害於他人者，駕駛人應賠償因此所生之損害，但於防止損
    害之發生，已盡相當之注意者，不在此限，民法第184條第1
    項、第191條之2分別定有明文。查原告主張上開事實，業據
    其提出系爭車輛維修工單、道路交通事故初步分析研判表、
    道路交通事故現場圖、調解不成立證明書、國道小型車拖救
    服務契約三聯單、道路交通事故當事人登記聯單、系爭車輛
    車損照片等在卷可參(本院卷第15-47頁)，並經本院依職權
    向國道公路警察局第五公路警察大隊調閱系爭肇事資料查明
    無訛，附卷可稽（本院69-87頁）。本院依上開調查證據之
    結果，認原告主張之事實為真。從而，被告就系爭事故之發
    生為有過失，且其過失與系爭車輛損壞之結果間亦有相當因
    果關係，則揆諸上開規定，被告自應負損害賠償責任。
  ㈡次按因故意或過失，不法侵害他人之權利者，負損害賠償責
    任；不法侵害他人之身體、健康、名譽、自由、信用、隱私
    、貞操，或不法侵害其他人格法益而情節重大者，被害人雖
    非財產上之損害，亦得請求賠償相當之金額。民法第184 條
    第1 項前段、民法第195 條第1 項前段亦分別定有明文。本
    件原告因被告上開侵權行為受有損害，是被告應就原告所受
    損害結果負賠償責任。茲就原告之請求有無理由，逐一論述
    如下：
　⒈交通費用：
　  原告主張因系爭車輛受損無法使用，致另行支出高鐵費用4,
    740元、計程車費3,210元，共7,950元。惟原告所提出之高
    鐵票價表、計程車計價表與地圖，僅能客觀上顯示高鐵與計
    程車之票價計算方式，無法證明確有搭乘之事實，原告亦無
    提出其他收據證明，故此部分不予准許。
　⒉車損修理費用：
　⑴物被毀損時，被害人固得請求加害人賠償物被毀損所減少之
    價額，並以修復費用為估定之標準，然應以必要者為限(如
    修理材料以新品換舊品，應予折舊)。是損害賠償既係在填
    補被害人所受之損害，使其回復物被毀損前之應有狀態，自
    不應使被害人額外受利，故被害人修理材料以新品換舊品者
    ，應予折舊。查原告雖請求系爭車輛之修復費用共計零件71
    ,329元，並提出系爭車輛維修估價工單為證。然依上開說明
    ，計算被告此部分應負擔損害賠償數額時，自應扣除上開材
    料折舊部分，始屬合理。
　⑵而依行政院所頒固定資產耐用年數表及固定資產折舊率表，
    非運輸業用客車、貨車之耐用年數為5年，依平均法計算其
    折舊結果（即以固定資產成本減除殘價後之餘額，按固定資
    產耐用年數表規定之耐用年數平均分攤，計算折舊額），每
    年折舊率為5分之1，並參酌營利事業所得稅查核準則第95條
    第6項規定「固定資產提列折舊採用定率遞減法者，以1年為
    計算單位，其使用期間未滿1年者，按實際使用之月數相當
    於全年之比例計算之，不滿1月者，以1月計」，系爭車輛自
    出廠日96年6月，迄本件車禍發生時即111年6月17日，已使
    用15年，顯逾5年，超過耐用年限。依行政院所頒固定資產
    耐用年數表及固定資產折舊率之規定，系爭車輛修復零件僅
    餘殘值11,888元【計算方式：殘價＝取得成本÷(耐用年數＋1)
    即71,329÷(5+1)≒11,888（小數點以下四捨五入）】。準此
    ，原告所得請求之維修費用，為系爭車輛之零件殘值11,888
    元。　　　　
　⒊拖車費用：
    原告主張因系爭事故需拖吊系爭車輛，支出費用4,200元，
    查原告提出之國道小型車拖救服務契約三聯單(本院卷第65
    頁)，核其拖吊日期及地點與系爭事故發生時、地相符，且
    被告對此亦不爭執，是原告此項請求自屬有據，應予准許。
　⒋慰撫金：
　　原告主張其因系爭車輛受損致精神上產生莫大痛苦，故請求
    被告賠償15萬元精神慰撫金云云。惟依民法之規定，精神慰
    撫金或非財產上損害賠償須以人格權遭遇侵害，使精神上受
    有痛苦為必要。本件原告既未舉證其因本件交通事故有受傷
    之情，難認原告人格權有遭受被告侵害，是原告此部分請求
    ，於法無據，礙難允准。
  ㈢綜上，原告得請求被告賠償之金額為16,088元（計算式：11,
    888+4,200=16,088)。
四、從而，原告依民法第184條第1項前段、第191條之2等規定，
    請求被告給付16,088元，及自起訴狀繕本送達翌日即111年9
    月27日（見本院卷第103頁送達證書）起至清償日止，按週
    年利率百分之5計算之利息，為有理由，應予准許。逾此範
    圍之請求，則無理由，應予駁回。
五、本件原告勝訴部分係就民事訴訟法第427條訴訟適用簡易程
    序所為被告敗訴之判決，依同法第389條第1項第3款規定，
    應依職權宣告假執行。另依同法第392條第2項之規定，依職
    權宣告被告預供相當擔保，免為假執行。
六、訴訟費用負擔之依據：民事訴訟法第79條。
中　　華　　民　　國　　111 　年　　11　　月　　30　　日
    　　　　　　　岡山簡易庭  法    官  林揚奇
以上正本係照原本作成。
如不服本判決，應於送達後20日內，向本院提出上訴狀並表明上
訴理由，如於本判決宣示後送達前提起上訴者，應於判決送達後
20日內補提上訴理由書（須附繕本）。
中　　華　　民　　國　　111 　年　　11　　月　　30　　日
                              書 記 官  陳麗如